臺灣臺北地方法院交通事件裁定　　　　 94年度交聲字第923號
原處分機關　臺北市交通事件裁決所
異議人即
受處分人　　甲○○
上列異議人即受處分人因違反道路交通管理處罰條例案件，對於
臺北市交通事件裁決所中華民國94年9月2日所為之處分（原處分
案號：北市裁三字第裁22-C00000000號），聲明異議，本院裁定
如下：
    主  文
異議駁回。
    理  由
一、按汽車（含機器腳踏車）有各項異動，不依規定申報登記者
    ，處汽車所有人新臺幣（下同）九百元以上一千八百元以下
    罰鍰，並應責令改正，道路交通管理處罰條例第十六條第一
    項第一款定有明文；又按汽車顏色、式樣、輪胎隻數或尺寸
    、燃料種類、座位、噸位、引擎、車架、車身、使用性質或
    汽車所有人名稱、地址等如有變更，均應向公路監理機關辦
    理登記，道路交通安全規則第二十三條第一項定有明文，是
    凡汽車（含機器腳踏車）之顏色、式樣、輪胎隻數或尺寸、
    燃料種類、座位、噸位、引擎、車架、車身、使用性質或汽
    車所有人名稱、地址等有任何異動而不依道路交通安全規則
    第二十三條規定辦理申報登記者，即違反道路交通管理處罰
    條例第十六條第一項第一款之規定而應予處罰。
二、原處分意旨略以：異議人即受處分人（下稱異議人）甲○○
    就其所有、車牌號碼ＡＶＢ—８３１號、山葉牌風光型ＸＣ
    １２５Ｍ式（引擎號碼代號為４ＴＥ）之重型機車，將前方
    面板上盾形通風小蓋改用原配用於山葉牌風光型ＸＣ１２５
    Ｒ式（引擎號碼代號為５ＤＣ）之前方面板上盾形通風小蓋
    ，致車身式樣與原登記型式不同而有變更車身之情，異議人
    於九十四年六月十日前往交通部公路總局臺北區監理所板橋
    監理站就該車辦理臨時檢驗時，為臺北縣政府警察局海山分
    局交通分隊員警乙○○當場查獲，認有變更車身之違規行為
    並製單舉發，異議人於應到案期限（九十四年六月二十五日
    ）前到案陳述意見，經原處分機關函請舉發單位調查結果，
    仍認違規事實明確，於九十四年九月二日以異議人有變更異
    動不依規定申報登記之違規行為，依道路交通管理處罰條例
    第十六條第一項第一款規定裁處異議人罰鍰九百元。異議人
    於同日收受裁決書，旋即於當日具狀聲明異議。
三、異議意旨略以：伊所有車牌號碼ＡＶＢ—８３１號、山葉牌
    風光型ＸＣ１２５Ｍ式（引擎號碼代號為４ＴＥ）之重型機
    車之車身顏色、車型均未有任何變動，惟前方面板上盾形通
    風小蓋改用山葉牌風光型ＸＣ１２５Ｒ式（引擎號碼代號為
    ５ＤＣ）所配用者，僅此細微出入即予製單舉發裁決處罰，
    似有執法過當之嫌，況改款後之山葉牌風光型ＸＣ１２５Ｍ
    式（引擎號碼代號為４ＴＥ）亦已改用與山葉牌風光型ＸＣ
    １２５Ｒ式（引擎號碼代號為５ＤＣ）相同之前方面板上通
    風小蓋，是原處分顯有不當，求予撤銷免罰云云。
四、經查：異議人所有車牌號碼ＡＶＢ—８３１號重型機車引擎
    號碼為４ＴＥ—００３６８３號，屬於山葉牌風光型ＸＣ１
    ２５Ｍ式重型機車；又山葉牌風光型ＸＣ１２５Ｍ式重型機
    車所配用之前方面板上盾型通風小蓋為直式細柵之型式，業
    據異議人供承無訛（見本院九十四年十一月十六日訊問筆錄
    ），並有山葉牌風光型ＸＣ１２５Ｍ式重型機車型號查詢報
    表、機車型錄在卷可按；然異議人於九十四年六月十日前往
    交通部公路總局臺北區監理所板橋監理站，就上開機車辦理
    臨時檢驗時，該車所使用之前方面板上盾型通風小蓋則為橫
    式粗柵之型式，經查該種通風小蓋係屬於配用於山葉牌風光
    型ＸＣ１２５Ｒ式（引擎號碼代號為５ＤＣ）者，業經證人
    即舉發員警乙○○證述明確（見本院九十四年十一月十六日
    訊問筆錄），並有卷附違規採證照片、山葉牌風光型ＸＣ１
    ２５Ｒ式重型機車型號查詢報表、機車型錄、YAMAHA重型機
    車引擎號碼對照表等可資佐證，雖核閱二種車型之機車型號
    查詢報表，前方面板上盾形通風小蓋之型式不同，尚不足以
    使異議人所有機車之車身型式由山葉牌風光型ＸＣ１２５Ｍ
    式完全變更為山葉牌風光型ＸＣ１２５Ｒ式（尚有儀表板前
    方擋風罩、方向燈組之差異），然此行為仍足使其所有機車
    之車身外觀與原登記之型式不一致而失去辨識之功用，依前
    開說明，仍屬車身異動不依規定申報之違規行為；至異議人
    辯稱改款後之山葉牌風光型ＸＣ１２５Ｍ式重型機車已改用
    與山葉牌風光型ＸＣ１２５Ｒ式重型機車相同型式之前方面
    板上通風小蓋云云，然異議人所有機車為上開改款前所製造
    者，業經異議人供承在卷（同上訊問筆錄），其車身式樣自
    仍應遵用改款前之舊有型式，異議人此部分辯解，仍不足為
    異議人有利之認定。
五、綜上所述，異議人確有車身異動不依規定申報登記之違規行
    為，原處分機關因而依道路交通管理處罰條例第十六條第一
    項第一款、違反道路交通管理事件統一裁罰基準表規定，裁
    處異議人罰鍰九百元，經核其認事用法均無違誤，異議人空
    言指摘原處分不當，求予撤銷免罰，為無理由，應予駁回。
六、據上論斷，應依道路交通案件處理辦法第19條，裁定如主文
    。
中　　華　　民　　國　　94　　年　　11　　月　　22　　日
　　　　　　　　　交通法庭  法　官　張永宏
以上正本證明與原本無異
如不服本裁定應於送達後5日內向本院提出抗告狀
                　　　　　  書記官　楊灥
中　　華　　民　　國　　94　　年　　11　　月　　22　　日
